臺灣彰化地方法院交通事件裁定　　　 100年度交聲字第1360號
原處分機關
即移送機關　交通部公路總局臺中區監理所彰化監理站
異　議　人
即受處分人　財團法人彰化基督教醫院
代　表　人　郭守仁
送達代收人　何梭鈴
　　　　　　彰化縣彰化市○○街.
上列受處分人因違反道路交通管理處罰條例案件，對於交通部公
路總局臺中區監理所彰化監理站民國100年10月11日所為之處分
（彰監四字第裁64-ZDA108328號裁決書），聲明異議，本院裁定
如下：
    主  文
原處分撤銷。
財團法人彰化基督教醫院不罰。
    理  由
一、原處分意旨略以：異議人即受處分人財團法人彰化基督教醫
    院（下稱受處分人）所有之車牌號碼4582-XZ號自用一般小
    客車，於民國100 年8 月17日10時35分許，於國道一號南下
    260.5 公里處，因「限速110 公里、行速136 公里、經雷達
    測定超速26公里」之違規行為，經內政部警政署國道公路警
    察局第四警察隊員警以違反道路交通管理處罰條例第33條第
    1 項第1 款之規定，製開公警局交字第ZDA108328 號舉發違
    反道路交通管理事件通知單，嗣於100 年10月11日以彰監四
    字第裁64-ZDA108328號裁決書，裁處罰鍰新臺幣（下同）3,
    500 元，並依同條例第63條第1 項記違規點數1 點，於法應
    無不合等語。
二、異議意旨略以：本案救護車於100年8月17日10時00分，自本
    院出發，前往至嘉義聖馬爾定醫院接一名新生早產兒到本院
    新生兒加護病房，車上有1 名醫生和隨車護士備有保溫箱，
    到達嘉義聖馬爾定醫院之時間為100 年8 月17日10時50分，
    此有本院轉診救護紀錄表及救護車（公務車）出車紀錄表可
    證，因此實為救護車執行任務之期間，依「高速公路及快速
    公路交通管制規則」第5 條規定，應不受高速公路上限速標
    誌指示之限制，爰請求撤銷原處分。
三、按汽車行駛高速公路及快速公路，應依速限標誌指示，高速
    公路及快速公路交通管制規則第5 條第1 項定有明文；又汽
    車行駛於高速公路、快速公路或設站管制之道路，行車速度
    超過規定之最高速限者，處汽車駕駛人3,000 元以上6,000
    元以下罰鍰，另汽車駕駛人，有違反道路交通管理處罰條例
    第33條第1 項情形者，除依原條款處罰鍰外，並記違規點數
    1 點，道路交通管理處罰條例第33條第1 項第1 款及第63條
    第1項第1款分別定有明文。次按汽車行駛高速公路及快速公
    路，應依速限標誌指示。但遇有濃霧、濃煙、強風、大雨或
    其他特殊狀況，致能見度甚低時，其時速應低於40公里或暫
    停路肩，並顯示危險警告燈。在高速公路及快速公路上執行
    任務之救護車、消防車、警備車、工程車及救濟車，其行車
    速率不受前項規定之限制。但應依規定裝置明顯警示標識，
    高速公路及快速公路交通管制規則第5條亦有明定。
四、經查:
(一)受處分人所有之車牌號碼4582-XZ號救護車於上開時、地，
    有超速之違規行為，經內政部警政署國道公路警察局第四警
    察隊斗南分隊逕行舉發等情，為受處分人所不爭執，並有交
    通部公路總局臺中區監理所彰化監理站彰監四字第裁64-ZDA
    108328號裁決書及內政部警政署國道公路警察局公警局交字
    第ZDA108328號舉發違反道路交通管理事件通知單各1紙在卷
    可稽，則受處分人於前揭時、地，確有汽車行駛高速公路速
    度超過規定最高速限之違規事實，堪以認定。
(二)依高速公路及快速公路交通管制規則第5條規定，執行任務
    之救護車其行車速率之所以不受限制，考其原因無非為達儘
    速載運傷患送醫救治之目的，是救護車若係為執行載送病患
    任務而出車，為爭取時效以利救治，則在救護車空車趕赴病
    患所在處接送途中，亦應認係在執行任務範圍內，此合先敘
    明。本件受處分人所有之車牌號碼4582-XZ號救護車係於100
    年8月17日上午10時00分許，由該院何姓司機駕駛，趕往嘉
    義聖馬爾定醫院接送新生兒至彰化基督教醫院加護病房救護
    治療事實（接急診），有財團法人彰化基督教醫院救護車申
    請單、財團法人彰化基督教醫院救護車（公務車）出車紀錄
    表各1 份在卷可稽，可知病人石嘉雯之女確於上揭時、地須
    轉診至財團法人彰化基督教醫院甚明，另參財團法人彰化基
    督教醫院100 彰基院字第100090296 號函中表示：實因該車
    正趕往嘉義聖馬爾定醫院，將病人石嘉雯之女接返本院繼續
    照護之勤務，為爭取時效，違例超速確屬不得已之舉。綜上
    觀之，堪認受處分人所有之救護車於被舉發違規當時，係為
    趕赴醫院載送病患至醫院之救護勤務，自仍係屬於執行任務
    範圍內，是依上開高速公路及快速公路交通管制規則第5 條
    規定，受處分人所有之救護車於違規當時執行緊急任務，自
    不受行車速度之限制。
五、綜上所述，原處分機關以受處分人所有救護車之上開行為，
    依道路交通管理處罰條例第33條第1項第1款規定，裁處受處
    分人罰鍰3,500元，並記違規點數1點之處分自有未洽，從而
    本件異議為有理由，應由本院將原處分撤銷，並改諭知受處
    分人不罰。
六、據上論斷，應依道路交通管理處罰條例第87條第2項、道路
    交通案件處理辦法第19條前段，裁定如主文。
中    華    民    國    100     年    12    月    15  日
                  交通法庭              法  官  田德煙
以上正本證明與原本無異。
如不服本裁定，應於裁定送達後5日內向本院提出抗告狀（須附
繕本）。
中    華    民    國   100    年    12    月    15    日
                                      書記官  吳冠慧